【裁判字號】    98,審訴,966
【裁判日期】    990212
【裁判案由】    毒品危害防制條例
【裁判全文】
臺灣士林地方法院刑事判決             98年度審訴字第966號
公  訴  人  臺灣士林地方法院檢察署檢察官
被      告  甲○○
上列被告因違反毒品危害防制條例案件，經檢察官提起公訴（98
年度毒偵字第1582號），被告於準備程序中就被訴事實為有罪陳
述，本院合議庭裁定由受命法官獨任改依簡式審判程序審理，並
判決如下：
    主  文
甲○○施用第一級毒品，累犯，處有期徒刑壹年。扣案之注射針
筒壹支沒收。
    事實及理由
一、本件犯罪事實及證據除引用起訴書之記載（如附件起訴書）
    外，另補充及更正：(一)犯罪事實部分：甲○○前於民國80年
    間，因違反肅清煙毒條例案件，經臺灣臺北地方法院判決處
    有期徒刑3 年10月後，經上訴，為臺灣高等法院以81年度上
    訴字第133 號判決駁回上訴而確定，於83年1 月13日假釋出
    監並付保護管束，又於假釋期間因違反肅清煙毒條例案件，
    分別經臺灣高等法院以84年度上訴字第80號判決撤銷原判決
    改判處有期徒刑3 年4 月確定及本院以84年度訴字第836 號
    判決處有期徒刑4 年確定，前罪經撤銷假釋應執行殘刑有期
    徒刑1 年6 月又2 日後，與後二罪接續執行，於88年4 月23
    日縮短刑期假釋出監並付保護管束，嗣上開3 罪又經撤銷假
    釋應執行殘刑有期徒刑4 年8 月又24日，經減刑後，於96年
    7 月16日執行完畢。又於91年間，因施用毒品案件，經臺灣
    臺北地方法院裁定送觀察、勒戒後，認有繼續施用毒品之傾
    向，復經臺灣臺北地方法院裁定送強制戒治，於92年4 月16
    日停止戒治處分出監並付保護管束，於92年7 月4 日保護管
    束期滿未經撤銷視為執行完畢，並經臺灣臺北地方法院檢察
    署檢察官以92年度戒毒偵字第161 號為不起訴處分確定。再
    因3 次施用第一級毒品案件，分別本院以98年度審訴字更一
    字第2 號、98年度審訴字第354 號、98年度審訴字第566 號
    ，分別判決處有期徒刑7 月、7 月、9 月確定，並定應執行
    有期徒刑1 年9 月確定（尚未執行完畢）。詎甲○○仍不知
    悔改，又於98年8 月26日下午6 時許，在臺北市○○區○○
    街友人住處廁所內，以將海洛因及甲基安非他命混合置放於
    針筒內加水稀釋後施打身體之方式，同時施用第一級毒品海
    洛因及第二級毒品甲基安非他命1 次；嗣於98年8 月26日下
    午7 時15分許，在臺北市○○區○○街與八德路4 段交岔路
    口，為警盤查後，主動交出其所有施用上開海洛因之注射針
    筒1 支為警扣押，且自首施用第一級毒品之犯行並接受裁判
    。(二)證據清單部分：「應受尿液採驗人尿液檢體採集送驗紀
    錄表1 份」更正為「臺北市政府警察局偵辦毒品案件尿液檢
    體委驗單1 紙」，並增列注射針筒1 支。(三)被告於本院準
    備程序及審理時自白施用第一級毒品海洛因及第二級毒品甲
    基安非他命之犯罪事實，核與起訴書所載證據相符，足見被
    告之自白與事實相符，本件事證明確，被告犯行洵堪認定，
    應依法論科。
二、核被告所為，係犯毒品危害防制條例第10條第1 項之施用第
    一級毒品罪及同條第2 項之施用第二級毒品罪。被告於施用
    第一級毒品海洛因及第二級毒品甲基安非他命前持有之低度
    行為為施用之高度行為所吸收，均不另論罪。又被告以一行
    為同時觸犯上開2 罪名，為想像競合犯，應從較重之施用第
    一級毒品罪處斷。再被告有上述前科執行情形，此有臺灣高
    等法院被告前案紀錄表及內政部警政署刑案資訊系統- 個別
    查詢表各1 份在卷可憑，其於前案有期徒刑執行完畢後，5
    年以內故意再犯本件有期徒刑以上之罪，為累犯，應依刑法
    第47條第1 項規定加重其刑。另被告為警盤查後，在尚未有
    偵查權之公務員發覺前，主動交出其所有施用上開海洛因之
    注射針筒1 支為警扣押，且自首施用第一級毒品之犯行並接
    受裁判，業據其於警詢中供承明確，且有臺北市政府警察局
    松山分局呈報單1 紙在卷可憑，應認被告符合自首之要件，
    乃依第62條前段之規定減輕其刑，並先加後減。爰審酌被告
    曾因施用毒品犯行而送觀察、勒戒及強制戒治，仍不知悛悔
    ，復多次施用毒品，經法院判決確定後再犯本案，並其行為
    傷害自身健康，惟被告於犯後已坦承犯行，態度良好，量處
    如主文所示之刑，以資儆懲。扣案之注射針筒1 支為被告所
    有供施用毒品犯罪所用之物，業據其於本院審理中供承明確
    ，乃依法宣告沒收。
據上論斷，依刑事訴訟法第273 條之1 第1 項、第299 條第1 項
前段、第310 條之2 、第454 條，毒品危害防制條例第10條第1
項、第2 項，刑法第11條前段、第47條第1 項、第62條前段、第
55條、第38條第1 項第2 款，判決如主文。
本案經檢察官吳昭瑩到庭執行職務。
中    華    民    國    99    年    2     月    12    日
                  刑事第一庭法  官  雷雯華
以上正本證明與原本無異。
如不服本判決，應於收受判決後10日內向本院提出上訴書狀，並
應敘述具體理由。其未敘述上訴理由者，應於上訴期間屆滿後20
日內向本院補提理由書 (均須按他造當事人之人數附繕本)「 切
勿逕送上級法院」。
                            書記官  陳麗津
中    華    民    國    99    年    2     月    12    日
附錄本案論罪科刑法條之依據：
毒品危害防制條例第10條
施用第一級毒品者，處6 月以上5 年以下有期徒刑。
施用第二級毒品者，處3 年以下有期徒刑。

司法院資訊處製作；財團法人民間司法改革基金會備份。
